【裁判字號】    91,易,2463
【裁判日期】    920723
【裁判案由】    竊盜
【裁判全文】
臺灣臺中地方法院刑事判決                        九十一年度易字第二四六三號
    公  訴  人  臺灣臺中地方法院檢察署檢察官
    被      告  甲○○
右列被告因竊盜案件，經檢察官聲請簡易判決處刑（聲請案號：九十一年度偵字第八
０三六號），本院臺中簡易庭認為不宜適用簡易程序，移由本院依通常程序審理，本
院判決如左：
    主  文
甲○○竊盜，累犯，處有期徒刑參月，如易科罰金，以參佰元折算壹日。
    事  實
一、甲○○患有精神分裂症合併輕度智能不足，認知與現實判斷力明顯受損，為精神
    耗弱之人。其曾因竊盜罪，經臺灣高等法院臺中分院於民國九十年八月八日以九
    十年上易字第一五九六號判處有期徒刑十月確定，於九十一年三月二十一日執行
    完畢，竟不知悔改。復意圖為自己不法之所有，於九十一年四月十九日十三時五
    十五分許，在臺中縣大里市○○路○段與塗城路口，趁乙○○所駕駛之車牌號碼
    三Ｑ－九五三一號自小貨車車窗未關，伸手進入車內竊取乙○○所有之西門子廠
    牌行動電話一支，得手後正欲離去之際，為乙○○當場發現並報警處理。
二、案經臺中縣警察局霧峰分局報請臺灣臺中地方法院檢察署檢察官聲請簡易判決處
    刑，本院臺中簡易庭認為不宜適用簡易程序，移由本院依通常程序審理。
    理  由
一、右開事實，業據被告甲○○於警訊、偵查中及本院審理時坦承不諱，核與被害人
    乙○○指訴之情節相符，並有贓物認領收據一紙、照片一張附卷可憑，足認被告
    之自白與事實相符，應可採信。本件事證明確，被告竊盜之犯行，堪予認定。
二、核被告甲○○所為，係犯刑法第三百二十條第一項之竊盜罪。被告曾犯竊盜罪，
    經臺灣高等法院臺中分院判處有期徒期十月確定，於九十一年三月二十一日執行
    完畢，有臺灣臺中地方法院檢察署刑案資料查註紀錄表及臺灣高等法院被告全國
    前案紀錄表各一份在卷足憑，其受有期徒刑執行完畢後，於五年以內再犯本件有
    期徒刑以上之罪，為累犯，應依刑法第四十七條規定加重其刑。又本院就被告犯
    罪時之精神狀態依職權將被告送林新醫院進行鑑定，經該院精神科醫師范世華實
    施鑑定，其結論認為：『診斷為精神分裂症合併輕度智能不足，因其精神疾病呈
    慢性衰敗，以致認知與現實判斷力明顯受損，然其行為非完全受其妄想及幻覺控
    制，故非「無辨別行為是非之能力」或「無依辨別而為行為之能力」。』是鑑定
    結果認為，刑責能力判斷標準：精神耗弱。此有該院九十二年六月十六日（九二
    ）林醫仁字第二三四號函，附卷可參。足見被告於犯本件竊盜行為時已達精神耗
    弱程度，為精神耗弱之人，仍須擔負前開竊盜行為之罪責，遂依刑法第十九條第
    二項規定減輕其刑，並依規定先加後減之。爰審酌被告為輕度智障之人，受上述
    精神疾病之困擾，致行為偏差，其竊取被害人之行動電話，實際造成之損害有限
    ，及其犯罪之動機、方法、手段等一切情狀，量處如主文所示之刑，並諭知易科
    罰金之折算標準。
三、移送併辦（九十二年度偵字第四一五八號）意旨略以：被告甲○○於九十二年二
    月十四日十時二十分許，在臺中縣大里市○○路五一八號「振坤宮」，竊取該廟
    宇之香油錢一千元，因認被告涉犯刑法第三百二十條第一項之竊盜罪嫌，且與前
    開起訴部分有連續犯裁判上一罪關係，移送本院併辦等情。訊據被告甲○○，堅
    決否認上開犯行，辯稱：其並未竊取該廟宇之香油錢等語。按連續犯之所謂出於
    概括犯意，必須其多次犯罪行為自始均在一個預定犯罪計畫以內，出於主觀上始
    終同一犯意之進行，若中途另有新犯意發生，縱所犯為同一罪名，究非連續其初
    發的意思，即不能成立連續犯（最高法院九十年度台上字第二八五○號判決意旨
    參照）。查本件被告甲○○既否認上開竊盜犯行，其自無出於主觀上同一犯意而
    進行犯罪之意圖，且被告竊取他人行動電話之犯罪時間為九十一年四月十九日，
    然移送併辦所載被告竊取香油錢之時間則為九十二年二月十四日，縱認被告確實
    涉犯上開犯行，然其前後行為之時間，相隔近十個月，亦難認為移送併辦之事實
    ，與起訴部分有連續犯裁判上一罪關係。被告所為上述二次竊盜行為，既非自始
    均在一個預定犯罪計畫以內，又非出於主觀上始終同一犯意之進行，而係另有新
    犯意發生，縱被告所犯為同一罪名，參照上開最高法院判決意旨所示，亦難論以
    刑法上之連續犯。從而，移送併辦部分，即非本院所得審究，應由公訴人另行依
    法處理。
據上論斷，應依刑事訴訟法第四百五十二條、第二百九十九條第一項前段，刑法第三
百二十條第一項、第四十七條、第十九條第二項、第四十一條第一項前段，罰金罰鍰
提高標準條例第一條前段、第二條，判決如主文。
中      華      民      國      九十二      年    七    月    二十三    日
                                臺灣臺中地方法院刑事第三庭
                                        法  官  林  三  元
右正本證明與原本無異。
如不服本判決，應於送達後十日內向本院提出上訴狀 （須附繕本） ，上訴於台灣高
等法院台中分院。
            書記官
中      華      民      國      九十二      年    七    月    二十五    日
附錄論罪科刑法條
刑法第三百二十條第一項：
意圖為自己或第三人不法之所有，而竊取他人之動產者，為竊盜罪，處五年以下有期
徒刑、拘役或五百元以下罰金。


司法院資訊處製作；財團法人民間司法改革基金會備份。
